---
title: "README"
author: "KeachMurakami"
date: "11/8/2016"
output: md_document
---

```{r setup, include=FALSE}
library(knitr)
library(ggplot2)
library(dplyr)
library(tidyr)
library(lubridate)
library(magrittr)
library(plotly)
library(xlsx)
opts_chunk$set(echo = TRUE)
```

## 成長可視化プロジェクト

植物の成長のばらつき・バッチ間差を簡単に可視化します。


## 使い方

- 以下のような形式のcsvファイルを用意します  
    - [sampleファイル](https://github.com/KeachMurakami/Lab/blob/master/GrowthPlot/SampleData.csv)
```{r}
read.csv("https://raw.githubusercontent.com/KeachMurakami/Lab/master/GrowthPlot/SampleData.csv") %>%
  head(10) %>%
  kable
```

- csvファイルを[OneDrive](https://onedrive.live.com/)にアップロードします
    - 管理の簡単さから、‘とりあえず’のOneDriveです
    - csvファイルをダウンロード -> 同様のフォーマットで最下部にデータ追加 -> 保存して再度アップロード
        - Name ~ Remarkまでのカラムは名前・記入様式を変更しないように
        - 変数カラムは適宜追加可能
        - 欠測は`NA`で記入
    - バージョン管理ソフト ([GitLab](https://about.gitlab.com/)) で履歴も管理できると素敵です...
- OneDrive上で「対象csvファイルを右クリック -> 埋め込み -> 共有」して表示された文字列のうち、`cid=XXXXXX&resid=YYYYYY&authkey=ZZZZZZ`という部分をコピーします
- [アプリ](https://keachmurakami.shinyapps.io/GrowthPlot/)を開き、サイドバー内のテキストボックスに該当文字列を貼り付けます
    - このページ上部の`server.R`と`ui.R`がソースコードです
    - R + Shiny + Shinyapps.io で動いています
    - Shiny要素がややわかりづらいので、データのハンドリング・作図のプロセスが気になった場合は、`standalone.R`を見てください

### 注意

- カーブはとりあえず局所重み付き回帰曲線 (Lowess; Rのデフォルト) なので、あまり深い意味はありません
- 機能リクエストばっちこいです